---
title: "Mapa web"

author: "Josseling Quiroz &
         Santiago Brenes"
         
date: "18/6/2020"
output:
  html_document:
    theme: readable    
    toc: true
    toc_depth: 3
    toc_float:
      collapsed: false
      smooth_scroll: false    
     
---

```{r setup, include=FALSE}
knitr::opts_chunk$set(echo = TRUE)

library(sf)
library(dplyr)
library(leaflet)
library(raster)
library(rgdal)

```
## Descripción general

En este laboratorio, se elaboraró un mapa web con el paquete Leaflet del lenguaje de programación R, para visualizar datos ambientales y de biodiversidad.

### Desarrollo 
- (10%) Tres capas base tipo Tile.
- (20%) Dos capas raster: altitud y promedio de precipitación, provenientes de la base de datos WorldClim y recortadas para los límites de Costa Rica y en resolución de 30x30 segundos.
- (20%) Dos capas vectoriales correspondientes a los registros de presencia de las especies de aves Ara ambiguus (lapa verde) y Pharomachrus mocinno (quetzal).
- (20%) Un control de capas que permita activar y desactivar todas las capas.
- (20%) Leyendas para las dos capas raster. Elija con cuidado las paletas de colores de ambas capas.
- (10%) Un control de mapa de referencia (MiniMap).

### Mapa web
```{r results='hide', warning = FALSE, message=FALSE}

### Capas vectoriales registros de presencia de Ara ambiguus (lapa verde) y Pharomachrus mocinno (quetzal) en Costa Rica.

cr_ara_ambiguus <-
  st_read(
    "https://raw.githubusercontent.com/geoprocesamiento-2020i/datos/master/biodiversidad/registros-presencia/cr/cr-ara-ambiguus.geojson"
  )

cr_pharomachrus_mocinno <- 
  st_read(
    "https://raw.githubusercontent.com/geoprocesamiento-2020i/datos/master/biodiversidad/registros-presencia/cr/cr_pharomachrus_mocinno.geojson"
  )

### Capas raster: altitud y promedio de precipitación recortadas para los límites de Costa Rica y en resolución de 30x30 segundos.

altitude <- getData("worldclim", var="alt", res=.5, lon=-84, lat=1)

precipitacion <- getData("worldclim", var="bio", res=.5, lon=-84, lat=10)

cr_precipitacion_anual <- crop(precipitacion, extent(-86, -82.3, 8, 11.3))

cr_altitude <- crop(altitude, extent(-86, -82.3, 8, 11.3))

### Mapa web

pal <- colorNumeric( c("#06C000", "#F4FB16", "#FF0000"),  values(cr_altitude),  na.color = "transparent")

qpal <- colorNumeric( c("#0C2C84", "#41B6C4", "#FFFFCC"),  values(cr_precipitacion_anual$bio12_23),  na.color = "transparent")

 
m <- leaflet() %>% 
  addProviderTiles(providers$Esri.WorldImagery, group = "Imágenes de ESRI") %>% 
  addProviderTiles(providers$Stamen.TonerLite, group = "Stamen Toner Lite") %>%
  addProviderTiles(providers$OpenStreetMap.Mapnik, group = "OpenStreetMap") %>%
  addCircleMarkers(data = cr_ara_ambiguus, 
                   stroke = F,
                   radius = 4,
                   fillColor = 'green',
                   fillOpacity = 1,
                   group = "Ara ambiguus", 
                   popup = paste(cr_ara_ambiguus$locality, cr_pharomachrus_mocinno$locality,
                                 cr_ara_ambiguus$year, cr_pharomachrus_mocinno$year,
                                 sep = '<br/>'
                           )
  ) %>%
  addCircleMarkers(data = cr_pharomachrus_mocinno, 
                   stroke = F,
                   radius = 4,
                   fillColor = 'brown',
                   fillOpacity = 1,
                   group = "Pharomachrus mocinno", 
                   popup = paste( cr_pharomachrus_mocinno$locality,
                                  cr_pharomachrus_mocinno$year,
                                 sep = '<br/>')
  ) %>%
  addRasterImage(cr_altitude,
                 colors = pal, 
                 opacity = 0.8, 
                 group = "Altitud",
  ) %>%
  addRasterImage(cr_precipitacion_anual$bio12_23,
                 colors = qpal, 
                 opacity = 0.8, 
                 group = "Precipitacion",
  ) %>%
  addLayersControl(
    baseGroups = c("OpenStreetMap", "Stamen Toner Lite", "Imágenes de ESRI"),
    overlayGroups = c("Altitud", "Ara ambiguus","Pharomachrus mocinno","Precipitacion"),
    options = layersControlOptions(collapsed = FALSE)    
  ) %>%
  addLegend(pal = pal, 
            values = values(cr_altitude), 
            title = "Altitud", position = "topleft"
  ) %>%
  addLegend(pal = qpal, 
            values = values(cr_precipitacion_anual), 
            title = "Precipitacion",position = "bottomright"
  ) %>%
  addMiniMap(
    toggleDisplay = TRUE,
    position = "bottomleft",
    tiles = providers$Stamen.TonerLite
  )


```


```{r}
# Despliegue del mapa web

m
```
